臺灣嘉義地方法院刑事判決
111年度訴字第393號
公  訴  人  臺灣嘉義地方檢察署檢察官
被      告  李俊明


上列被告因違反毒品危害防制條例案件，經檢察官提起公訴（11
1 年度毒偵字第744 號），本院依簡式審判程序審理，判決如下
：
    主    文
李俊明施用第一級毒品，累犯，處有期徒刑柒月。 
    犯罪事實
一、李俊明前於民國110 年間，因施用毒品案件，經本院以110
　　年度毒聲字第436 號裁定送觀察、勒戒後，認無繼續施用毒
　　品之傾向，於111 年1 月28日執行完畢釋放出所，並由檢察
　　官以110 年度毒偵字第1151、1442、1539號、111 年度毒偵
　　字第27號為不起訴處分確定。詎猶不思悔改，於前揭觀察、
　　勒戒執行完畢釋放後3 年內，基於施用第一、二級毒品之犯
　　意，於111 年3 月2 日7 時許，在其位於嘉義縣新港鄉中洋
　　村之住處（地址詳卷），以將海洛因、甲基安非他命混合放
　　進玻璃球內燒烤吸菸霧之方式，同時施用第一級毒品海洛因
　　及第二級毒品甲基安非他命1 次。嗣為警持本院核發搜索票
　　前往上址依法執行搜索時，經徵得其同意於同日11時35分許
　　採尿送驗，結果呈嗎啡、安非他命、甲基安非他命陽性反應
　　，而查悉上情。 
二、案經嘉義縣警察局移請臺灣嘉義地方檢察署檢察官偵查起訴
　　。
    理    由
一、本件被告所犯為死刑、無期徒刑、最輕本刑為3 年以上有期
　　徒刑以外之罪，且非高等法院管轄第一審之案件，於本院準
　　備程序進行中，被告就被訴事實為有罪之陳述，經告以簡式
　　審判程序之旨，並聽取公訴人、被告之意見後，本院合議庭
　　裁定由受命法官獨任進行簡式審判程序。
二、上揭犯罪事實，業據被告於警、偵詢、本院準備及審理程序
　　時均坦承不諱，且被告為警查獲後所採集尿液，經檢驗結果
　　，確呈第一級毒品海洛因代謝物嗎啡陽性反應，以及第二級
　　毒品甲基安非他命代謝物甲基安非他命、安非他命陽性反應
　　等情，此有勘察採證同意書、代號與真實姓名對照表（偵○
　　000000）、正修科技大學超微量研究科技中心尿液檢驗報告
　　（實驗室編號：000-00-00000）各1 份在卷可憑（見警卷第
　　8-10頁），足徵被告自白核與事實相符，堪予採信。又被告
　　前因施用毒品案件，經本院裁定令入勒戒處所觀察、勒戒，
　　甫於111 年1 月28日執行完畢釋放出所，此有臺灣高等法院
　　被告前案紀錄表在卷足稽，其於前開觀察、勒戒執行完畢釋
　　放後3 年內再為本件施用毒品犯行，應依法追訴，本院自得
　　予以論罪科刑。綜上，事證明確，被告犯行洵堪認定，應依
　　法論科。 
三、論罪科刑：
  ㈠核被告所為，係犯毒品危害防制條例第10條第1 項之施用第
　　一級毒品罪及同條第2 項之施用第二級毒品罪。其為供施用
　　而持有毒品之低度行為，分別為施用毒品之高度行為所吸收
　　，不另論罪。又其以一施用行為，同時觸犯施用第一級毒品
　　罪與施用第二級毒品罪之2 罪名，為想像競合犯，應依刑法
　　第55條前段之規定，從一重之施用第一級毒品罪處斷。
  ㈡刑之加重、減輕：
　　⒈被告前因施用毒品案件，經本院以109 年度嘉簡字第953 
　　  號判決處以有期徒刑5 月、4 月，並裁定應執行有期徒刑
　　  7 月確定，於110 年11月18日易科罰金執行完畢等節，有
　　  前揭臺灣高等法院被告前案紀錄表可稽，其受有期徒刑執
　　  行完畢後，5 年以內故意再犯本件有期徒刑以上之罪，為
　　  累犯；經參酌司法院釋字第775 號解釋意旨、最高法院刑
　　  事大法庭110 年度台上大字第5660號裁定意旨等，及衡酌
　　  被告於上開前案有期徒刑執行完畢後，又再犯本件，可認
　　  其對刑罰反應力薄弱，且本案與前案均為相同罪質施用毒
　　  品之罪，是認本案依累犯規定對被告加重其刑，並無其所
　　  受刑罰超過所應負擔罪責而致其人身自由因此遭受過苛之
　　  侵害情事，故依刑法第47條第1 項之規定加重其刑。
　　⒉又毒品危害防制條例第17條第1 項規定：「犯第4 條至第
　　　8 條、第10條或第11條之罪，供出毒品來源，因而查獲其
　　　他正犯或共犯者，減輕或免除其刑」。被告主動供出第二
　　　級毒品甲基安非他命來源為「阿碧」蘇裕炫，為警追查後
　　　因而查獲上手蘇裕炫乙情，有嘉義縣警察局111 年7 月25
　　　日嘉縣警刑偵一字第1110038043號函暨檢送移送書、筆錄
　　　與犯罪嫌疑人指認表等在卷可考（見院卷第33-49 頁），
　　　雖從一重依施用第一級毒品罪處斷，然於下述依刑法第57
　　　條裁量刑度時，仍應將輕罪合併評價審酌在內（最高法院
　　　著有108 年度台上字第4405、4408號判決意旨），一併敘
　　　明。
  ㈢本院審酌被告前因施用毒品案件，經施以觀察、勒戒後，竟
　　再為本件犯行，顯見其戒絕毒癮之意志不堅，未能體悟施用
　　毒品對自己、家人造成之傷害及社會之負擔，自屬可議；惟
　　念其犯後坦承犯行之態度，且供出甲基安非他命之來源（含
　　想像競合之輕罪合於減刑規定），又其施用毒品本質上係屬
　　戕害自身健康之行為，尚未直接危害他人，反社會性程度應
　　屬較低，暨其個人之智識程度、經濟與生活狀況（參訴字卷
　　第80-81 頁審理筆錄所載）等一切情狀，量處如主文所示之
　　刑。
據上論斷，應依刑事訴訟法第273 條之1 第1 項、第299 條第1
項前段，毒品危害防制條例第10條第1 項、第2 項，刑法第11條
前段、第55條、第47條第1 項，決如主文。
本案經檢察官謝雯璣偵查起訴，由檢察官陳則銘到庭實行公訴。
中    華    民    國    111   年    9     月    1     日
                刑事第二庭    法  官  王品惠
以上正本證明與原本無異。
如不服本判決應於收受送達後20日內向本院提出上訴書狀，並應
敘述具體理由；如未敘述上訴理由者，應於上訴期間屆滿後20日
內向本院補提理由書（均須按他造當事人之人數附繕本）「切勿
逕送上級法院」。
                              書記官  戴睦憲 
中    華    民    國    111   年    9     月    1     日
附錄本案所犯法條：
毒品危害防制條例第10條
施用第一級毒品者，處6 月以上5 年以下有期徒刑。
施用第二級毒品者，處3 年以下有期徒刑。